---
title: "Untitled"
author: "Per Idenfeldt, Oliver Grahn Thuna, Daniel Berg, Gabriel Junhager"
date: "9/25/2019"
output:
  pdf_document: 
    latex_engine: lualatex
    toc: true
    toc_depth: 3
    number_sections: true
  html_document: default
---



# Introduktion

# Variabelselektion

Vi börjar med att undersöka data som är icke-kategorisk, annat data undersöks senare.

```{r, echo=FALSE, message=FALSE}
library(caret)
library(car)
library(olsrr)
library(psych)
cars <- read.table("A17-cars-win.dat", header = FALSE, col.names=c("manufacturer","model","type","minprice","midprice","maxprice", "cmpg", "hmpg", "airbags", "drivetrain", "cylinders", "enginesize", "horsepower", "rpm", "enginerev", "manualtransmissions", "fueltankcap", "passcap", "lencar", "wheelbase", "width", "Uturn", "rearseatroom", "luggagecap", "weight", "domestic"))
```


```{r, echo=FALSE}
MSEP <- function(factors, dt) {
  sqsum <- 0
  N <- dim(dt)[1]
  
  for (i in 1:N) {
    
    excluded_obs <- dt[i,]
    excluded_mpg <- (excluded_obs[7] + excluded_obs[8])/2
    if (is.na(excluded_obs[1])== FALSE) {
      new_dt <- dt
      new_dt[i,] <- NA
      
      
      manufacturer <- new_dt$manufacturer
      car_model <- new_dt$model
      type <- new_dt$type
      minprice <- new_dt$minprice
      midprice <- new_dt$midprice
      maxprice <- new_dt$maxprice
      cmpg <- new_dt$cmpg
      hmpg <- new_dt$hmpg
      airbags <- new_dt$airbags # discrete
      drivetrain <- new_dt$drivetrain # discrete
      cylinders <- new_dt$cylinders # missing values
      enginesize <- new_dt$enginesize
      horsepower <- new_dt$horsepower
      rpm <- new_dt$rpm
      enginerev <- new_dt$enginerev
      manualtransmissions <- new_dt$manualtransmissions # discrete
      fueltankcap <- new_dt$fueltankcap
      passcap <- new_dt$passcap
      lencar <- new_dt$lencar
      wheelbase <- new_dt$wheelbase 
      width <- new_dt$width
      Uturn <- new_dt$Uturn
      rearseatroom <- new_dt$rearseatroom
      luggagecap <- new_dt$luggagecap # missing values
      weight <- new_dt$weight
      domestic <- new_dt$domestic # discrete
      
      mpg <- (cmpg + hmpg)/2
      
      modelform <- as.formula(paste("mpg~", paste(factors, collapse="+")))
    
      model <- lm(modelform, data=new_dt, na.action = na.omit)
  
      coef <- coefficients(model)
      
      est_val <- coef[1]
      
      for (j in 1:length(factors)) {
        est_val <- est_val + coef[j + 1]*excluded_obs[which(colnames(dt)==factors[j])]
      }
      
      sqsum <- sqsum + (excluded_mpg-est_val)^2
      
    }
    
  }
  
  MSEP <- sqsum/N 
  print(paste("mpg~", paste(factors, collapse="+")))
  print(MSEP[1,])

}
```

Variabler som helt klart är irrelevanta till bränsleförbrukning utesluts också automatiskt, till och exempel standard på krockkudde.
```{r, echo=FALSE}
manufacturer <- cars$manufacturer
car_model <- cars$model
type <- cars$type
minprice <- cars$minprice
midprice <- cars$midprice
maxprice <- cars$maxprice
cmpg <- cars$cmpg
hmpg <- cars$hmpg
airbags <- cars$airbags # discrete
drivetrain <- cars$drivetrain # discrete
cylinders <- cars$cylinders # missing values
enginesize <- cars$enginesize
horsepower <- cars$horsepower
rpm <- cars$rpm
enginerev <- cars$enginerev
manualtransmissions <- cars$manualtransmissions # discrete
fueltankcap <- cars$fueltankcap
passcap <- cars$passcap
lencar <- cars$lencar
wheelbase <- cars$wheelbase 
width <- cars$width
Uturn <- cars$Uturn
rearseatroom <- cars$rearseatroom
luggagecap <- cars$luggagecap # missing values
weight <- cars$weight
domestic <- cars$domestic # discrete

cylinders <- as.numeric(cylinders) 

mpg <- (cmpg + hmpg)/2

cars_cleaned = subset(cars, select =-c(1,2,3,9,10,22,23,24,16,7,8,26))
cars_numeric <- data.matrix(cars_cleaned, rownames.force = NA)
cars_numeric <- cbind(cars_numeric,mpg)

```

Vektorerna V7 och V8 står för hur många miles man kommer per gallon i stad respektive motorväg. Vi misstänker att vi kommer kunna kombinera dem i en variabel, hur ser de ut om vi plottar dem mot varandra?

```{r, echo=FALSE}
plot(cmpg, hmpg)
```

*Figur 1: Plot mellan city miles per gallon och highway miles per gallon*

Vi ser en klar linjär trend. Korrelationen som visas nedan verkar också relativt hög.

```{r, echo=FALSE}
cor(cmpg,hmpg)
```

Vi kombinerar helt enkelt dessa variabler istället för att göra en modell åt varje, även fast de kan ha mindre skillnader.


Nu gör vi en korrelationsmatris utav dessa numeriska variabler.
```{r, echo=FALSE}
cor(cars_numeric, use = "pairwise.complete.obs")
```

*Figur 2: Korrelationsmatris på data som endast är numerisk och relevant* 

Vi säger arbiträrt att vi vill testa alla variabler som fick  $|r| < 0.5,$ genom att plotta dem mot mpg. 

```{r, echo=FALSE}
badboys <- cars_numeric[1:length(mpg),c(7,10,15)]
pairs(badboys)

```

*Figur 3: Plotten av de variablerna som har dålig korrelation med cmpg*

Av denna figur kan vi inte riktigt avgöra om variablerna bör vara med i modellen eller ej, så vi har kvar dem och utför yttligare tester.

## Variabelselektion - forward och backward

```{r, echo=FALSE}
model1 <- step(lm(mpg~1), scope=(~minprice + midprice + maxprice + enginesize + horsepower + rpm + enginerev + fueltankcap + passcap + cylinders + lencar + wheelbase + width + Uturn + rearseatroom + weight + domestic), direction="both")


summary(model1)
vif(model1)
```

Ett VIF-test visar oss att variabeln weight är mycket korrelerad med andra variabler i vår modell. Om man tänker rent praktiskt så är detta mycket logiskt eftersom att vikten av en bil till viss del avgörs av de variablerna som vi redan har vi vår modell. Är det verkligen nödvändigt att ha med denna variabel? Vi tar bort den och betraktar hur modellen ser ut. 

```{r, echo=FALSE}

model2 <- lm(mpg ~ wheelbase + fueltankcap + passcap + 
    enginerev + minprice + domestic + width, data = cars)
summary(model2)
par(mfrow=c(2,2))
plot(model2)
vif(model2)
```

Vi märker att modellen får betydligt högre säkerhet i skattningarna på några av dess parametrar. Detta är typiskt för problem med multikolinearitet. Det finns fortfarande en viss osäkerhet i vissa parametrar, kan detta lösas genom att även ta bort width variablen? Denna visar också relativt höga VIF-värden och har inte väldigt hög signifikansnivå.


```{r, echo=FALSE}

model3 <- lm(mpg ~ wheelbase + fueltankcap + passcap + 
    enginerev + minprice + domestic, data = cars)
summary(model3)
vif(model3)
```

Enligt våra VIF-värden så har vi inte längre några problem med kolinearitet. Modellen har relativt okej R²-värde, och alla lutningskoefficienter förutom den för domestic har goda t-värden. Detta tyder på att vi inte längre har lika starka multikollinearitet-problem som vi hade tidigare. 

**Värt att notera:** Det är egentligen inte viktigt att intercept har hög säkerhet för vår modell. Detta eftersom att det är inte meningsfullt att tänka sig vad en bil med 0 i alla värden har för bränsleförbrukning. I vår modell har denna hypotetiska bil en bränsleförbrukning på 25.23, vilket är mer än vad vi förväntar oss av en bil utan säten eller bränsletank och med 0 rpm. 

Vi undersöker residualer och möjliga outliers med nedanstående plottar.

```{r, echo=FALSE}
par(mfrow=c(2,2))
plot(model3)

model3 <- lm(mpg ~ wheelbase + fueltankcap + passcap + 
    enginerev + minprice + domestic, data = cars)
summary(model3)
vif(model3)
```

Observationerna 39 och 42 ligger precis innanför Cook's distance. När vi tittar på vår QQ-plot så ser vi att även här så orsakar 39 och 42 trubbel, och gör även att variansen för residylerna inte blir lika normalfördelat som det annars skulle vara. 

```{r}
cars[c(39,42), ]
```

Ovanför ser vi att dessa observationer är båda små bilar med väldigt höga bränslekostnader, vilket kan ha att göra med dessa specifika modeller. Vi väljer att ta bort dessa outliers och ser om vår modell blir märkbart bättre. 


```{r, echo=FALSE}
cars <- cars[-c(39,42),]

manufacturer <- cars$manufacturer
car_model <- cars$model
type <- cars$type
minprice <- cars$minprice
midprice <- cars$midprice
maxprice <- cars$maxprice
cmpg <- cars$cmpg
hmpg <- cars$hmpg
airbags <- cars$airbags # discrete
drivetrain <- cars$drivetrain # discrete
cylinders <- cars$cylinders # missing values
enginesize <- cars$enginesize
horsepower <- cars$horsepower
rpm <- cars$rpm
enginerev <- cars$enginerev
manualtransmissions <- cars$manualtransmissions # discrete
fueltankcap <- cars$fueltankcap
passcap <- cars$passcap
lencar <- cars$lencar
wheelbase <- cars$wheelbase 
width <- cars$width
Uturn <- cars$Uturn
rearseatroom <- cars$rearseatroom
luggagecap <- cars$luggagecap # missing values
weight <- cars$weight
domestic <- cars$domestic # discrete


mpg <- (cmpg + hmpg)/2


model4 <- lm(mpg ~ fueltankcap + passcap + 
    enginerev + minprice + domestic, data = cars)
summary(model4)
vif(model4)
par(mfrow=c(2,2))
plot(model4)
```

Residylerna till vår nya modell ser genast mycket bättre ut, och vi får även aningen bättre R²-värde.

# Konstruktion av modell

## MSEP

```{r, echo=FALSE}
MSEP(c("width"), cars)
MSEP(c("weight","wheelbase","fueltankcap","passcap","enginerev","minprice","domestic"), cars)
MSEP(c( "wheelbase", "fueltankcap", "passcap",
    "enginerev","minprice", "domestic"), cars)

```


# Jämförelse av amerikanska - och icke-amerikanska bilar




